【裁判字號】    95,家聲,30
【裁判日期】    950703
【裁判案由】    指定遺產管理人
【裁判全文】
臺灣雲林地方法院民事裁定              95年度家聲字第30號
聲  請  人  甲○○
                        巷5弄.
非訟代理人  丙○○
上列聲請人聲請對被繼承人乙○○選任遺產管理人事件，本院裁
定如下：
    主  文
選任曾錦源律師為被繼承人乙○○之遺產管理人。
准對被繼承人乙○○（男、民國48年12月10日出生，身分證：Ｚ
000000000號、生前最後住所住雲林縣東勢鄉○○村○鄰○○路
186號，於民國94年11月18日死亡）之繼承人為承認繼承之公示
催告。
被繼承人乙○○之繼承人，應自前項公示催告最後登載新聞紙之
日起，八個月內承認繼承。上述期限屆滿，無繼承人承認繼承時
，被繼承人乙○○之遺產，於清償債權，並交付遺贈物後，如有
賸餘即歸屬國庫。
聲請費用新台幣壹仟元由被繼承人乙○○之遺產負擔。
    理  由
一、按繼承開始時，繼承人之有無不明，而無親屬會議或親屬會
    議未於一個月內選定遺產管理人者，利害關係人或檢察官得
    聲請法院選任遺產管理人，並由法院依公示催告程序，定6
    個月以上之期限，公告繼承人，命其於期限內承認繼承，民
    法第1177條，第1178條規定甚明。
二、本件聲請意旨略以：被繼承人乙○○，原住雲林縣東勢鄉○
    ○村○鄰○○路186號，於94年11月18日死亡，其生前向聲請
    人借款新台幣65萬元，其各順序繼承人均拋棄其繼承權，是
    否另有繼承權人不明，其親屬會議未於一個月內選定遺產管
    理人，致聲請人無法對其遺產行使權利，為此依民法第1176
    條第6項、第1177條、第1178條第2項之規定，聲請本院選定
    曾錦源律師為其遺產管理人等語。
三、經查，聲請人主張之上開事實，已據其提出戶籍謄本、他項
    權利證明書影本、抵押權設定契約書影本、本票影本、支票
    影本、土地登記謄本、本院對被繼承人乙○○之繼承人拋棄
    繼承准予備查文件（94年度繼字第876號拋棄繼承文件）等
    物為證，並經本院調閱95年度繼字第120號及95年度繼字第
    292號關於被繼承人第二、三順位拋棄繼承准予備查文件，
    足資證明被繼承人乙○○之遺產，確屬無人承認繼承之狀態
    ，參以本件未有經親屬會議選定遺產管理人之資料，是聲請
    人聲請本院選定遺產管理人，尚無不合。爰選任曾錦源律師
    為被繼承人乙○○之遺產管理人，並依法為承認繼承之公示
    催告。
四、依非訟事件法第21條第1項，裁定如主文。
中    華    民    國    95    年    7      月    3    日
                  家事法庭    法  官   黃瑞井
以上正本製作與原本無異。
如對本裁定抗告，須於裁定送達後10日內向本院提出抗告狀，並
須繳納抗告費用新台幣1000元。
中    華    民    國    95    年    7      月    3    日
                              書記官   鄭國銘


司法院資訊處製作；財團法人民間司法改革基金會備份。
